---
title: "Tp - Tragos"
author: "Ezequiel Remus"
date: "`r format(Sys.time(), '%d %B, %Y')`"
output:
  html_document:
    df_print: paged
    toc: yes
  html_notebook:
    theme: darkly
    toc: yes
    toc_float: yes
subtitle: "Laboratorio de Datos"
---

-------------------------

# Ejercicio: Tragos


1. Elijan 10 tragos al azar (busquen en la documentacion hay un endpoint para traer de 1 trago al azar -el de 10 es pago-) y calculen la cantidad de ingredientes promedio por trago. Recuerden ese número, lo vamos a compartir al final de la clase.

2. Elijan un ingrediente del dataframe de ingredientes y busquen tragos con ese ingredientes: ¿Cuántos son?

3. ¿Cuál es la distribución de tipos de vaso en los tragos que usan Gin?

4. ¿Se parece a la de tragos que usan Champagne?

5. Tomen las instrucciones para hacer el trago de 10 tragos distintos en los distintos idiomas y cuenten la frecuencia de cada letra (Pista: table(strsplit(texto_instrucciones, ’’)))

6. Hagan uno o más graficos de barras ¿Se parecen las distribuciones?

7. ¿Cuál es la letra que mejor distingue el alemán del italiano?


-------------------------

# Soluciones

Vamos a analizar la siguiente [API:](https://www.thecocktaildb.com/api.php)

Para eso vamos a necesitar la siguiente libreria, la cual, sirve para trabajar
con el formato **JSON**.

```{r}
require(jsonlite)  # lo cargamos
```

En particular, debemos trabajar con los *endpoints*, los cuales son métodos que 
pueden recibir *parámetros*.


### 1

Primero, creemos el vector `tragos` el cual tendra los datos de $10$ tragos aleatorios
los cuales se obtienen a partir de la api indicada en el [Link](http://www.thecocktaildb.com/api/json/v1/1/random.php)

```{r}

link_api_rand <- "http://www.thecocktaildb.com/api/json/v1/1/random.php"
tragos        <- c() # Inicializamos un vector vacio

# Corremos un bucle 10 veces
for (i in 1:10){
  
  cat( "Cargando",i * 10,"% \n" )     # Mensaje en consola 
  
  azar   <- fromJSON( link_api_rand ) # tomamos un dato al azar 
  tragos <- c(tragos, azar)           # Guardamos el dato al azar en el vector de tragos y tambien al vector anterior
  
  # Si ya estan todos cargados, se muestra este mensaje
  if (i == 10) {
    print("Vector Cargado")
  }
}
```

Guardamos los tragos en un vector

```{r}

# VARIABLES

api_por_id   <- "http://www.thecocktaildb.com/api/json/v1/1/lookup.php?i="
datos_tragos <- c()


for (t in tragos){
  
  cat("Cargando trago: ", t$idDrink ,"\n") # Imprimimos primero este mensaje en pantalla
  
  datos_trago  <- fromJSON( paste( api_por_id , t$idDrink ) ) # Tomo el dato del trago segun el id
  datos_tragos <- c( datos_tragos, datos_trago )              # Guardamos los datos en el vector
  
  if (length(datos_tragos) == 10) {
    print( "Listo. \n" )
  }
}
```

Tomamos la cantidad de ingredientes de cada uno y y las guardamos en el vector 
`cant_ingredientes` 

```{r}
cant_ingredientes = c()

for (d in datos_tragos){

  print( d$idDrink )
  cant              <- sum( !is.na(d[1,18:32]) )
  cant_ingredientes <- c( cant_ingredientes, cant )
  
}
```

Obtenemos el promedio de la cantidad de ingredientes entre estos elementos 
tomados al azar
```{r}
mean(cant_ingredientes)
```


### 2

Ahora, debemos explorar la API de ingredientes. Tengo que elegir un ingrediente
y ver cuantos tragos con ese ingrediente hay.

Tomemos primero los links que me listan todos los cocktails, ingredientes y 
demas cosas

```{r}
# DEFINIMOS UNAS CUANTAS VARIABLES A UTILIZAR
# List the categories, glasses, ingredients or alcoholic filters

api_lista_categorias   <- "https://www.thecocktaildb.com/api/json/v1/1/list.php?c=list"
api_lista_vasos        <- "https://www.thecocktaildb.com/api/json/v1/1/list.php?g=list"
api_lista_ingredientes <- "https://www.thecocktaildb.com/api/json/v1/1/list.php?i=list"
api_lista_alcohol      <- "https://www.thecocktaildb.com/api/json/v1/1/list.php?a=list"

api_lista_cocktails    <- "https://www.thecocktaildb.com/api/json/v1/1/filter.php?c=Cocktail"
```

```{r}
lista_cocktails <- fromJSON(api_lista_cocktails)
lista_cocktails
```
```{r}
lista_ingredientes <- fromJSON(api_lista_ingredientes)
lista_ingredientes
```

Vamos a tomar el ingrediente `Irish whiskey`. Y vamos a buscar que cocktails
tienen este ingrediente.

```{r}
ingrediente <- lista_ingredientes$drinks$strIngredient1[31]
ingrediente
```

```{r}
api_serch_by_ingredient <- "https://www.thecocktaildb.com/api/json/v1/1/filter.php?i="

creo_link_busqueda <- paste(api_serch_by_ingredient,ingrediente,sep = "")
busco <- fromJSON( creo_link_busqueda )

busco
```


```{r}
length(busco$drinks$strDrink)
```

Son $5$ tragos nadamas los que utilizan *Irish Wiskey*


### 3

Para resolver este punto, primero tomamos los cocktails que contienen `Gin`.

```{r}
link_buscar_gin    <- paste( api_serch_by_ingredient,"Gin", sep="" )
cocktails_with_gin <- fromJSON( link_buscar_gin ) 
cocktails_with_gin
```
En la variable `cocktail_with_gin` guardamos los *nombres* y el *id* de cada cocktail que contiene Gin. 

Ahora, quiero ver en que vaso se sirve cada uno y hacer un analisis de esto.

Debemos tomar a partir de los nombres los datos de cada cocktail a partir de la 
Api correspondiente.

```{r}
api_cocktail_by_name   <- "https://www.thecocktaildb.com/api/json/v1/1/search.php?s="
glass_cocktails_with_gin  <- c()

for(i in 1:length(cocktails_with_gin$drinks$strDrink)){

  print(i)
  
  if (i != 19 & i != 35){
    
    cocktail_name <- cocktails_with_gin$drinks$strDrink[i]
    link          <- paste( api_cocktail_by_name, cocktail_name,sep="" )
    cocktail      <- fromJSON(link)
    glass_cocktails_with_gin[i] <- cocktail$drinks$strGlass   
    
  }
}

glass_cocktails_with_gin
```


```{r}
glass_cocktails_with_gin <- glass_cocktails_with_gin[!is.na(glass_cocktails_with_gin)==TRUE]

table(glass_cocktails_with_gin)

```


### 4

Ahora, tengo que hacer lo mismo con los datos de `Champagne`

```{r}
link_buscar_gin          <- paste( api_serch_by_ingredient,"Champagne", sep="" )
cocktails_with_champagne <- fromJSON( link_buscar_gin ) 
glass_cocktails_with_champagne  <- c()

for(i in 1:length(cocktails_with_champagne$drinks$strDrink)){

  print(i)
    
  cocktail_name <- cocktails_with_champagne$drinks$strDrink[i]
  link          <- paste( api_cocktail_by_name, cocktail_name,sep="" )
  cocktail      <- fromJSON( link )
  
  glass_cocktails_with_champagne[i] <- cocktail$drinks$strGlass   
}

print("---------------------")
print(" Tabla champusito ")
print("---------------------")
table(glass_cocktails_with_champagne)
```


Nada que ver la tabla de los vasos que se usan para tomar tragos con champagne
respeccto de los tragos que tienen Gin. Además, no son comparables, el conjunto
de los tragos que tienen Champagne son muchisimo más pequeño.

### 5 

La idea aca es, tomar $10$ tragos random, tomar las instrucciones de cada uno
en cada idioma. Despues, contar la frecuencia de cada letra.

Empecemos por el principio, que es agarrar los $10$ tragos rando.

```{r}
tragos_azar <- c() 
inst_ing    <- c()
inst_es     <- c()
inst_de     <- c()
inst_fr     <- c()
inst_it     <- c()
inst_ZhHans <- c()
inst_ZhHant <- c()

for (i in 1:10){
  
  cat( "Cargando",i * 10,"% \n" )      
  
  azar        <- fromJSON( link_api_rand )  
  tragos_azar <- c( tragos_azar, azar )    
  
  if (i == 10) {
    print("Vector Cargado")
  }
}


for (t in tragos_azar){
  
  cat("Cargando trago: ", t$idDrink ,"\n") 
  
  datos_trago <- fromJSON( paste( api_por_id , t$idDrink ) ) 
  inst_ing    <- c(    inst_ing, datos_trago$drinks$strInstructions )              
  inst_es     <- c(     inst_es, datos_trago$drinks$strInstructionsES)
  inst_de     <- c(     inst_de, datos_trago$drinks$strInstructionsDE)
  inst_fr     <- c(     inst_fr, datos_trago$drinks$strInstructionsFR)
  inst_it     <- c(     inst_it, datos_trago$drinks$strInstructionsIT)
  inst_ZhHans <- c( inst_ZhHans, datos_trago$drinks$`strInstructionsZH-HANS`)
  inst_ZhHant <- c( inst_ZhHant, datos_trago$drinks$`strInstructionsZH-HANT`)
  
  
}

```





















