---
title: "Ejercicios Fisica 3"
author: "Ezequiel Remus"
date: "25 de Agosto de 2021"
output:
  html_document:
    df_print: paged
    toc: yes
  html_notebook:
    theme: cerulean
    toc: yes
    toc_float: yes
subtitle: "Ejercicios sobre Electromagnetismo (F.3)"
---

# GUIA - 1

## Ejercicio 1.1

### Enunciado :

> Calcular el cociente $q/m$ entre la carga y la masa de dos particulas idénticas
> que se repelen electrostáticamente con la misma fuerza con que se atraen gravitatoriamente.
> Comparar el valor hallado con el cociente $e/m$ para el electron.
>
>> Datos: $G=6,7 \times 10^{-11} N m^2 kg^{-2}$; $\kappa = 9 \times 10^9 N m^2 C^{-2}$; $m_e \approx 9 \times 10^31 Kg$; $e = 1,6 \times 10^{-19} C$ 

### Solucion :

> Suponemos que en este caso tenemos dos particulas idénticas de carga $q$ y masa $m$ 
> distanciadas una respecto de la otra en una distancia $d$.
>
> Luego, la interaccion gravitatoria estara dada por:
>
>> $$\vec{F}_g = \frac{G m_1 m_2 \vec{r}_{1,2}}{|\vec{r}_{1,2}|^3}$$
>
> La interaccion electrostática estara dada por:
>
>> $$\vec{F}_e = \frac{\kappa q_1 q_2 \vec{r}_{1,2}}{|\vec{r}_{1,2}|^3}$$
>
> Ambas fuerzas son colineales donde ambas cargas son iguales y ambas masas son iguales para este ejemplo.
>
> Dado que el ejercicio nos plantea que ambas interacciones son equivalentes en modulo, tenemos que:
>
>> $$|\vec{F}_g| = |\vec{F}_e| \Leftrightarrow \frac{\kappa q^2}{d^2} = \frac{G m^2}{d^2}$$
>
>Luego, esta condición se da cuando se cumple la siguiente relación entre masa y carga:
>
>> $$\frac{q}{m} = \sqrt{\frac{G}{k}}$$
>
>> Notemos que, aplicando los valores de las constates:
>

```{r}

G <- 6.7 * 10^(-11) 
k <- 9 * 10^(9)

cociente <- sqrt(G / k)

cat("Relación masa carga: ", " ", cociente , "\n")
```
> Pero, ¿cómo es esta relación en la naturaleza? Veamos el cado del electron
> Tomemos los datos de las masas del electro $m_e$ y su carga $e$ y implementemos el cociente $\frac{q}{m}$

```{r}
m_e <- 9 * 10^(-31)  
e <- 1.6 * 10^{-19}

cat("Relación masa carga: ", " ", e/m_e , "\n")

```
> Es decir, claramente las interacciones no son equiparables
> 
> Suponiendo entonces que dos electrones idénticos interactuan electrostatica y gravitatoriamente de manera clasica y despreciando cualquier otro tipo de interacción, se puede calcular el cociente entre ambas fuerzas con las formulas ya aplicadas en este problema
>
>> $$\frac{|\vec{F}_e|}{|\vec{F}_g|} = \frac{\kappa q^2}{G m^2}$$
>
> Teniendo en cuenta la carga y la masa del electrón este cociente da :
>

```{r}
f_e <- k * e^(2)  
f_g <- G * (m_e)^2  
  
cat("F_e / F_G = ", " ", f_e/f_g, "\n")  
```


> Donde se puede apreciar que la interacción gravitatoria es despreciable respecto a la electrostatica.


