---
title: "Investigando Properati sin apuros"
author: "Ezequiel Remus"
date: "26 de Agosto de 2021"
output:
  html_document:
    df_print: paged
    toc: yes
  html_notebook:
    theme: darkly
    toc: yes
    toc_float: yes
subtitle: "Pruebas - Laboratorio de Datos"
---

# Este Documento

Acá voy a ir poniendo codigo de investigación del archivo `ar_properties`.

# Empecemos

### Analisis del contenido

```{r}
datos <- read.csv("ar_properties.csv")

print(colnames(datos))
```

```{r}
propiedades_totales <- datos$property_type
tabla_propiedades <- table(propiedades_totales)

print(tabla_propiedades)
barplot(tabla_propiedades, main="Total Propiedades")
```

Veamos las superficies totales

```{r}
sup_total <- datos$surface_total
tabla_superficies <- table(sup_total)

barplot(tabla_superficies, main="Total de superficies")
```
Vemos que en el eje $x$ tenemos la cantidad de metros cuadrados de las superficies y en el eje $y$ tenemos la cantidad de 
propiedades con esa cantidad de metros cuadrados.
 
¿Hay propiedades con superficie $0$?

```{r}
cero_metros_cuadrados <- sup_total == 0
tb = table(cero_metros_cuadrados)

print(is.na(tb))

na_superficies <- is.na(sup_total)

```

## Filtrado de datos y creacion de un nuevo `data.frame`

Ahora, vamos a aplicar Filtros. Para esto aplicaremos la función `is.element`

```{r}

# filtros
filtro.pais <- is.element(datos$l1,"Argentina")
filtro.region <- is.element(datos$l2,"Capital Federal")
filtro.moneda <- is.element(datos$currency,"USD")
filtro.prop <- is.element(datos$property_type,"Departamento")
filtro.oper <- is.element(datos$operation_type,"Venta")
filtro.lat <- !is.na(datos$lat) # sin datos faltantes
filtro.lon <- !is.na(datos$lon) # sin datos faltantes
filtro.price <- !is.na(datos$price) # sin datos faltantes
filtro.sup <- !is.na(datos$surface_covered) # sin datos faltantes
filtro.barrio <- !is.na(datos$l3) # sin datos faltantes

# Vector logico con TRUEs en los registros relaccionados
nuevo <- (filtro.pais & filtro.region & filtro.moneda & filtro.prop & filtro.oper 
          & filtro.lat & filtro.lon & filtro.price & filtro.sup & filtro.barrio)

# Creamos Nueva base de datos
nueva_base <- datos[nuevo,c(6,7,10,18,19)]
print(nueva_base)
```

Ahora, queremos empezar a trabajar. Así que vamos a definir las variables con
las que queremos trabajar.

```{r}
# definicion de variables para trabajar
lat<-datos1b$lat
lon<-datos1b$lon
barrio<-datos1b$l3
sup<-datos1b$surface_covered
precio<-datos1b$price

# nueva variable de interes
pm2<-precio/sup 

# descripcion de la variable pm2
summary(pm2) 
```







