---
title: "Reexplorando PROPERATI"
author: "Ezequiel Remus"
date: "25 de Agosto de 2021"
output:
  html_document:
    df_print: paged
    toc: yes
  html_notebook:
    theme: darkly
    toc: yes
    toc_float: yes
subtitle: "Trabajos Practicos - Laboratorio de Datos"
---

# Este notebook

En este notebook el objetivo es que ustedes puedan emplear lo visto en el notebook _Nociones básicas de estadística descriptiva_ para caracterizar y repensar el dataset de propiedades de `ar_properties.csv`. 

Proponemos una serie de preguntas _guía_ a responder usando las herramientas presentadas en el notebook de estadística descriptiva.  En todas la preguntas propuestas, el objetivo es que identifiquen alguna medida o visualización que les ayude a responder la pregunta _conceptual_ realizada. Esto significa que todo gráfico o número debería ir acompañado de una interpretación del significado que ustedes asignen al mismo.

# El dataset

El dataset que usaremos pueden encontrarlo en la página de la materia (`ar_properties.csv`). En caso de que existan dudas sobre como cargarlo, el notebook de estadística descriptiva (y los videos asociados) describen como hacerlo.


# Preguntas

## Primera parte

Construya un subset de los datos totales filtrando propiedades de Capital Federal, tipo de operación Venta y moneda en dólares.

** Empecemos **

Leamos primero el dataSet:

```{r}
# Leo el archivo 
datos <- read.csv('ar_properties.csv')
# Analizo los nombres de las columnas del archivo
print(colnames(datos))
```
```{r}
# Quiero un subset con propiedades en venta de capital federal junto su precio

# Tomo los datos necesarios
propiedad <- datos$property_type
precio <- datos$price

# Creo las variables para filtrar
pais <- datos$l1 == "Argentina"
ciudad <- datos$l2 == "Capital Federal"
operacion <- datos$operation_type == "Venta"
moneda <- datos$currency == "USD"

# primera parte del filtrado
propiedades <- propiedad[pais & ciudad & operacion & moneda]
precios <- precio[pais & ciudad & operacion & moneda]

# Creamos Variables a Utilizar validando solo los elementos que no son NA
na_propiedades = is.na(propiedades)
propiedades_en_venta = propiedades[!na_propiedades]

na_precios = is.na(precios)
precios_prop_en_venta = precios[!na_precios]

# Revisamos si esta todo OK
head(propiedades)
head(propiedades_en_venta)
print(table(propiedades))
print(table(propiedades_en_venta))
print(table(is.na(propiedades)))
print(table(is.na(propiedades_en_venta)))

head(precios)
head(precios_prop_en_venta)
print(table(is.na(precios)))
print(table(is.na(precios_prop_en_venta)))
```
Luego, trabajaremos con las variables `propiedades_en_venta` y `precios_prop_en_venta`.

### ¿Es el precio por metro cuadrado igual en toda el dataset? ¿Cómo varía?
_Cree precio por metro cuadrado (precio por m2). Caracterice esta variable usando las herramientas de estadística descriptiva vistas._


* ¿Cuales propiedades son caras, promedio o baratas?
_Construya una partición que separe el precio por metro cuadrado en tres categorías._


* ¿Cómo cambia el precio por cantidad de habitaciones (_rooms_) en el dataset? ¿Cambia al considerar distintos tipos de propiedad?¿Y distintos barrios?


* ¿Qué considera que describe mejor el precio de una propiedad, su número de habitaciones (_rooms_) o su superficie cubierta?


* ¿Cómo cambia la superficie cubierta por número de habitaciones (_rooms_) en el dataset?¿Cambia al considerar distintos tipos de propiedad?¿Y distintos barrios?
_Caracterice metro cuadrado por habitación. Caracterice esta variable usando las herramientas de estadística descriptiva vistas._


* ¿Cuál es la relación entre la superficie total y la superficie cubierta, al considerar distintos tipos de propiedades?


* ¿Cómo se relaciona la cantidad de habitaciones (_rooms_) con la cantidad de baños (_bathrooms_)?¿Cómo cambia según el tipo de propiedad?¿Y según el barrio?


* ¿Cuánto tiempo duran los anuncios en departamentos en CABA? ¿Nota algo extraño?
_Para calcular la cantidad de días entre dos fechas, puede restarlas si están en formato `Date`._


* ¿Cómo cambia la cantidad de anuncios publicados en los distintos días de la semana?
_La función `weekdays` permite identificar a qué día corresponde el anuncio publicado._


## Segunda parte
Amplíe el dataset para considerar todas las propiedades de argentina, con tipo de operación Venta o Alquiler (y cualquier moneda).


* ¿Cuál es la relación entre región (`l2`) y tipo de operación (Venta o Alquiler)? ¿Cambia con el tipo de propiedad?


* ¿Qué diferencia existe en el tipo de operación (Venta o Alquiler) entre Catamarca y La Rioja? ¿Y entre Chaco y Santa Cruz?


* ¿Cómo describiría la relación entre la variable `l2` (región) y `l3` (barrio)? ¿Están igual de particionadas todas las regiones?
_Construya una lista con tantos elementos cómo regiones (categorías de `l2`) y en cada elemento incluye las subregiones asociadas (categorías de `l3`). Construya un vector representando la cantidad de subregiones para cada región y resuma este vector._


* Caracterice el _fondo_ de las propiedades (superficie total - superficie cubierta) para distintas regiones del país. ¿En qué lugar los _fondos_ son más grandes? ¿Cambia según el tipo de propiedad?

