---
title: "Reexplorando PROPERATI"
author: "Ezequiel Remus"
date: "25 de Agosto de 2021"
output:
   rmdformats::readthedown:
    self_contained: true
    thumbnails: true
    lightbox: true
    gallery: false
    highlight: tango
subtitle: "Trabajos Practicos - Laboratorio de Datos"
---

# Este notebook

En este notebook el objetivo es que ustedes puedan emplear lo visto en el notebook _Nociones básicas de estadística descriptiva_ para caracterizar y repensar el dataset de propiedades de `ar_properties.csv`. 

Proponemos una serie de preguntas _guía_ a responder usando las herramientas presentadas en el notebook de estadística descriptiva.  En todas la preguntas propuestas, el objetivo es que identifiquen alguna medida o visualización que les ayude a responder la pregunta _conceptual_ realizada. Esto significa que todo gráfico o número debería ir acompañado de una interpretación del significado que ustedes asignen al mismo.

# El dataset

El dataset que usaremos pueden encontrarlo en la página de la materia (`ar_properties.csv`). En caso de que existan dudas sobre como cargarlo, el notebook de estadística descriptiva (y los videos asociados) describen como hacerlo.


# Preguntas: Primera parte

Construya un subset de los datos totales filtrando propiedades de Capital Federal, tipo de operación Venta y moneda en dólares.

** Empecemos **

Leamos primero el dataSet:

```{r}
# Leo el archivo 
datos <- read.csv('ar_properties.csv')
# visualizo solo una parte pequeña de los datos
head(datos)
# Analizo los nombres de las columnas del archivo
print(colnames(datos))
```

```{r}
# filtros que queremos
pais      <- is.element(datos$l1,"Argentina")
region    <- is.element(datos$l2,"Capital Federal")
moneda    <- is.element(datos$currency,"USD")
operacion <- is.element(datos$operation_type,"Venta")

# los demas sin los na
propiedad    <- !is.na(datos$property_type)
lat          <- !is.na(datos$lat) 
lon          <- !is.na(datos$lon) 
price        <- !is.na(datos$price)
sup_total    <- !is.na(datos$surface_total)
sup_cubierta <- !is.na(datos$surface_covered) 
barrio       <- !is.na(datos$l3) 

# condicion multiple
# vector logico con TRUEs en los registros seleccionados
new_vec <- (pais  & region & moneda       & propiedad & operacion & lat 
            & lon & price  & sup_cubierta & sup_total & barrio)  

# nueva base
new_df <- datos[new_vec,c(3,4,10,17,19,23)] 
```
Luego, `new_df` es nuestro nuevo dataset en el cual solo guardamos las fechas de inicio y final.

```{r}
# Imprimimos la cabeza de el nuevo datset
head(new_df)
```

-----------------------------------------------

## ¿Es el precio por metro cuadrado igual en toda el dataset? ¿Cómo varía?
_Cree precio por metro cuadrado (precio por m2). Caracterice esta variable usando las herramientas de estadística descriptiva vistas._

**Solucion:**
```{r}
new_df$preciom2 <- new_df$price / new_df$surface_total
preciom2 <- new_df$preciom2

summary(preciom2)
```
Se puede ver claramente entre los Cuartiles que los precios por metro cuadrado no es igual. Además, tenemos un minimo de $0,74$ y un maximo de $240000$.

Nos podriamos preguntar que lleva a esta variacion. Por otro lado, ¿Como es que una propiedad puede valer $240000$ por $m^2$?¿Porqué sucede esto?¿Hay algo malo en el dataset para que esto pase?


```{r}
plot(new_df$surface_total, new_df$preciom2)
```
Este grafico a simple vista no parece decirme nada. Por otro lado podemos ver una gran concentracion de datos a partir de una superficie de $20000$. Hagamos un acercamiento

```{r}
filtroPt1  <- new_df$surface_total < 10000
filtroPt2  <- new_df$surface_total<5000 & new_df$preciom2<5000
filtroPt3 <- new_df$surface_total<1000 & new_df$preciom2<5000
filtroPt4 <- new_df$surface_total<700 & new_df$preciom2<2000


plot(new_df$surface_total[filtroPt1], new_df$preciom2[filtroPt1], 
     xlab=expression('Superficie' (m^2)), ylab=expression('Precio (USD)'), 
     main="Primer acercamiento")
plot(new_df$surface_total[filtroPt2], new_df$preciom2[filtroPt2], 
     xlab=expression('Superficie' (m^2)), ylab=expression('Precio (USD)'),
     main="Segundo acercamiento")
plot(new_df$surface_total[filtroPt3], new_df$preciom2[filtroPt3],
     xlab=expression('Superficie' (m^2)), ylab=expression('Precio (USD)'),
     main="Tercer acercamiento")
plot(new_df$surface_total[filtroPt4], new_df$preciom2[filtroPt4],
     xlab=expression('Superficie' (m^2)), ylab=expression('Precio (USD)'),
     main="Cuarto acercamiento")
```
Acá solo podemos ver como se aglomeran los puntos al rededor del promedio dado. 
Pero no es una forma muy amena de entender que esta pasando.

Lo que si es seguro, es que el precio por metro cuadrado no es igual en todo el 
dataset.

A modo de histograma, podemos visualizar mejor que pasa.
```{r}
hist(preciom2[preciom2<8000], 50, main=expression('Frecuencia de los precios por ' (m^2)))
```
Histogramiemos que pasa con las superficies.
```{r}
summary(new_df$surface_total)

hist(new_df$surface_total[new_df$surface_total<1000], 50, main=expression('Frecuencia de las superficies en ' (m^2)))
```

Acá, podemos ver que hay una variación enorme con respecto a los datos de las superficies totales. Sin embargo, la media respecto de las superficies es de $\sim 132 m^2$.
Teniendo en cuenta que el precio promedio es de 

```{r}
summary(new_df$price)
```
Y para el precio por metro cuadrado es de:

```{r}
summary(new_df$preciom2)
```

Podriamos hacer la una aproximación (bastante mala) de que si tenemos una propiedad 
de aproximadamente unos $68 m^2$ el precio por metro cuadrado de esta propiedad rondara los 
$(U\$D)2702.74$

```{r}
aprox <- 132 * 2702.74
print(aprox)
```
Notemos que lo que hicimos acá es ver si, a partir de definir un valor medio para 
el $m^2$ podiamos calcular el precio estimado por la media para una propiedad (de indistinta clasificación) de unos $132 m^2$ totales, lo que es la media de las propiedades totales.

Claramente se ve que la diferencia entre el precio promedio para una propiedad y 
el precio calculado por la aproximacion es abismal
```{r}
print(276672/356761.1)
```
Aproximadamente un $77\%$ más. Lo que nos indica que claramente, el precio por metro cuadrado
no es una unidad constante, sino que difiere de los demas parametros relacionados con los inmuebles.

-----------------------------------------------

## ¿Cuales propiedades son caras, promedio o baratas?
_Construya una partición que separe el precio por metro cuadrado en tres categorías._

En particular esta pregunta es bastante etraña. En particular nos piden decidir que 
propiedades son mas caras, cuales mas baratas y cuales rondan un valor medio.

En particular podemos partir de las siguientes divisiones:

- Separarla por cuartiles.
- Ver como varia el promedio respecto de su desviación standard.

1. **CUARTILES**
```{r}
#BARATAS

baratas_cuar = table(new_df[preciom2 < 2000,]$property_type)
prop.table(baratas_cuar)
```

```{r}
# MEDIOS
medio_cuar = table(new_df[preciom2 > 2000 & preciom2 < 3142,]$property_type)
prop.table(medio_cuar)
```

```{r}
# ALTOS
altos_cuar = table(new_df[preciom2 >3142,]$property_type)
prop.table(altos_cuar)
```

La segunda forma seria: (promedio-sd, promedio+sd) ---->> promedio

```{r}
# Tomo los valores del promedio y la desviación standar
promedio <- mean(as.integer(new_df$preciom2))
sd <- sd(as.integer(preciom2))

pm2 <- new_df$preciom2
prom_men_sd <- promedio - sd
prom_mas_sd <- promedio + sd

sd_menos = table(new_df[pm2 <= prom_men_sd,]$property_type)
p_prom   = table(new_df[(pm2 > prom_men_sd) & (pm2 < prom_mas_sd),]$property_type)
sd_mas   = table(new_df[new_df$preciom2 <= (promedio + sd),]$property_type)

print("------------------------------------------")
cat("\t", "Promedio: ", promedio, "\n")
cat("\t", "Desviación standard: ", sd, "\n")
print("------------------------------------------")



print("------------------------------------------")
cat("\n", "\t","Promedio - sd", "\n")
prop.table(sd_menos)
print("------------------------------------------")
cat("\n","\t", " +/- Promedio","\n")
prop.table(p_prom)
print("------------------------------------------")
cat("\n","\t", "Promedio + sd","\n")
prop.table(sd_mas)
print("------------------------------------------")


```

Notemos que la desviación standard es casi del orden del promedio. 
Luego, segun estos datos, si tomamos como baratos a las propiedades las cuales son 
menores a la diferencia entre el promedio y la desviación standar, las casas sony los
comercios suelen ser mas baratos. Luego, cerca del promedio tenemos que el porcentaje esta gobernado por los departamentos, al igual que para los caros (promedio + sd).
-----------------------------------------------

-----------------------------------------------
## ¿Cómo cambia el precio por cantidad de habitaciones (_rooms_) en el dataset? ¿Cambia al considerar distintos tipos de propiedad?¿Y distintos barrios?




-----------------------------------------------
* ¿Qué considera que describe mejor el precio de una propiedad, su número de habitaciones (_rooms_) o su superficie cubierta?


* ¿Cómo cambia la superficie cubierta por número de habitaciones (_rooms_) en el dataset?¿Cambia al considerar distintos tipos de propiedad?¿Y distintos barrios?
_Caracterice metro cuadrado por habitación. Caracterice esta variable usando las herramientas de estadística descriptiva vistas._


* ¿Cuál es la relación entre la superficie total y la superficie cubierta, al considerar distintos tipos de propiedades?


* ¿Cómo se relaciona la cantidad de habitaciones (_rooms_) con la cantidad de baños (_bathrooms_)?¿Cómo cambia según el tipo de propiedad?¿Y según el barrio?


* ¿Cuánto tiempo duran los anuncios en departamentos en CABA? ¿Nota algo extraño?
_Para calcular la cantidad de días entre dos fechas, puede restarlas si están en formato `Date`._


* ¿Cómo cambia la cantidad de anuncios publicados en los distintos días de la semana?
_La función `weekdays` permite identificar a qué día corresponde el anuncio publicado._


# Preguntas: Segunda parte

Amplíe el dataset para considerar todas las propiedades de argentina, con tipo de operación Venta o Alquiler (y cualquier moneda).


* ¿Cuál es la relación entre región (`l2`) y tipo de operación (Venta o Alquiler)? ¿Cambia con el tipo de propiedad?


* ¿Qué diferencia existe en el tipo de operación (Venta o Alquiler) entre Catamarca y La Rioja? ¿Y entre Chaco y Santa Cruz?


* ¿Cómo describiría la relación entre la variable `l2` (región) y `l3` (barrio)? ¿Están igual de particionadas todas las regiones?
_Construya una lista con tantos elementos cómo regiones (categorías de `l2`) y en cada elemento incluye las subregiones asociadas (categorías de `l3`). Construya un vector representando la cantidad de subregiones para cada región y resuma este vector._


* Caracterice el _fondo_ de las propiedades (superficie total - superficie cubierta) para distintas regiones del país. ¿En qué lugar los _fondos_ son más grandes? ¿Cambia según el tipo de propiedad?

