---
title: "Temperatura histórica en C.A.B.A. - Solucion del TP"
author: "Ezequiel Remus"
date: "19 de Agosto de 2021"
output:
  html_document:
    df_print: paged
    toc: yes
  html_notebook:
    theme: lumen
    toc: yes
    toc_float: yes
subtitle: "Trabajos Practicos - Laboratorio de Datos"
---

# Este notebook

En este notebook el objetivo es que ustedes puedan emplear lo visto en el notebook _Nociones básicas de estadística descriptiva_ para caracterizar la evolución de la temperatura mensual en la C.A.B.A. 

Proponemos una serie de preguntas _guía_ a responder usando las herramientas que presentadas en el notebook de estadística descriptiva. Sientan la libertad de hacer nuevas preguntas y explorar el dataset libremente.

# El dataset

El dataset que usaremos puede descargarse (además del repositorio) de la página del gobierno de la ciudad en formato csv: https://data.buenosaires.gob.ar/dataset/registro-temperatura-ciudad. También lo pueden encontrar en el GitHub de la materia ya descargado.

Carguemoslo:

```{r}
datos = read.csv('historico_temperaturas.csv')
```

* Visualicen las primeras filas usando la función `head`

```{r}
head(datos)
```

Dado que mes y año no están en un formato cómodo para ser procesado y graficado, necesitamos crear un string que contenga esa misma información pero en formato _YYYY-MM-DD_ (año-mes-día). Hay formas de hacerlo automáticamente, pero hoy la función la van a hacer ustedes. Les dejo un boceto:

```{r}

month = datos$mes
anio = datos$aÃ.o

arma_fecha = function(anio,mes){
  # Primero necesitamos convertir el mes en palabras a número con dos dígitos. 
  # Lo hacemos con un diccionario y la función match
  diccionario = c('Enero'='01',
                   'Febrero'='02',
                   'Marzo'='03',
                   'Abril'='04',
                   'Mayo'='05',
                   'Junio'='06',
                   'Julio'='07',
                   'Agosto'='08',
                   'Septiembre'='09',
                   'Octubre'='10',
                   'Noviembre'='11',
                   'Diciembre'='12')

    mes_numerico = diccionario[match(mes,names(diccionario))] # Exploren esto un poco en la consola para ver qué hace exactamente.
  fechas = paste(anio, mes_numerico, '01',sep='-')
  # Fijamos el día siempre en el primero del més
  fechas = as.Date(fechas) # Lo convertimos a un formato de fecha
  
  return(fechas)
}

datos$fecha = arma_fecha(anio,month)
print(datos$fecha)
```

# Preguntas

#### ¿Qué puede decir de la evolución de la temperatura a lo largo del tiempo?

Realice un gráfico que muestre la temperatura media en función de la fecha. _Sugerencia: agregando en_ `plot(x,y)` _la opción `type='l'` obtenemos un gráfico de lineas:_ `plot(x,y,type='l')`.

* Solución: 

Lo que tenemos que hacer es, tomar una variable `temp_media` en la cual guardaremos todos los valores de las temperaturas medias. Luego, tomamos con la funcion que hicimos para tomar las fechas, y agarramos los valores numericos de estas, luego, graficamos en $y$ la temperatura y en $x$ la fecha.

```{r}
temp_media = datos$media
fechas = datos$fecha

plot(fechas, temp_media, type='l', lwd=0.5)
grid()


```




#### ¿Qué puede decir de la evolución de la mínima y la máxima en función del tiempo?

Realice un gráfico que muestre la evolución de las tres temperaturas (mínima, media y máxima) a la vez, con lineas y usando diferentes colores.
_Los colores los indicamos usando la opción_ `col` _ en la función `plot`. _Para agregar lineas usamos la función `lines`.

```{r}
temp_min = datos$mÃ.nima
temp_max = datos$mÃ.xima
temp_media = datos$media
fechas = datos$fecha  

plot(fechas, temp_min, type = "l", col="blue", main="Temperaturas Minimas")
plot(fechas, temp_media, type = "l", col="green", main="Temperaturas Medias")
plot(fechas, temp_max, type = "l", col="red", main="Temperaturas Maximas")

```

#### ¿En qué año y mes se registró la temperatura máxima? ¿Y la mínima?

Detecte, año, mes y fecha y repita el gráfico anterior, agregando un punto rojo y uno azul en la posición de la temperatura máxima y mínima.
_Para agregar puntos a un gráfico, puede usar la función_ `points` _, similar a_ `lines` _. Para ubicar las posiciones donde ocurre el máximo y el mínimo de un vector aproveche las funciones_ `which.max` _y_ `which.min`.

```{r}
#-----------------------------------------
# MAXIMO Y MINIMO DE TEMPERATURAS MINIMAS
#-----------------------------------------

rango_temperatura_minima = range(datos$mÃ.nima)

d_min_min = datos$mÃ.nima == rango_temperatura_minima[1]
fecha_min_min = datos$fecha[d_min_min == TRUE]
d_min_max = datos$mÃ.nima == rango_temperatura_minima[2]
fecha_min_max = datos$fecha[d_min_max == TRUE]

  
plot(fechas, temp_min, type = "l", main = "Temperaturas minimas en el tiempo")
points(x = fecha_min_min, y = rango_temperatura_minima[1], col="blue")
points(x = fecha_min_max, y = rango_temperatura_minima[2], col="red")

```
```{r}
#-----------------------------------------
# MAXIMO Y MINIMO DE TEMPERATURAS MEDIAS
#-----------------------------------------

rango_temperatura_media = range(datos$media)

d_med_min = datos$media == rango_temperatura_media[1]
fecha_med_min = datos$fecha[d_med_min == TRUE]

d_med_max = datos$media == rango_temperatura_media[2]
fecha_med_max = datos$fecha[d_med_max == TRUE]
#Notemos que en este caso, se repiten los valores maximos de temperatura en varias ocaciones
#como hago? -> es un vector!  

plot(fechas, temp_media, type = "l", main = "MAXIMO Y MINIMO DE TEMPERATURAS MEDIAS")
points(x = fecha_med_min, y = rango_temperatura_media[1], col="blue")
points(x = fecha_med_max, y = rango_temperatura_media[2], col="red")
```

```{r}
#-----------------------------------------
# MAXIMO Y MINIMO DE TEMPERATURAS MAXIMAS
#-----------------------------------------

rango_temperatura_maxima = range(datos$mÃ.xima)

d_max_min = datos$mÃ.xima == rango_temperatura_maxima[1]
fecha_max_min = datos$fecha[d_max_min == TRUE]
d_max_max = datos$mÃ.xima == rango_temperatura_maxima[2]
fecha_max_max = datos$fecha[d_max_max == TRUE]

  
plot(fechas, temp_max, type = "l", main = "MAXIMO Y MINIMO DE TEMPERATURAS MAXIMAS")
points(x = fecha_max_min, y = rango_temperatura_maxima[1], col="blue")
points(x = fecha_max_max, y = rango_temperatura_maxima[2], col="red")

```



#### ¿En torno a que valor ronda la temperatura en C.A.B.A.?

Calcule las temperaturas promedio y mediana a lo largo de todos los años usando la temperatura media mensual. ¿Son similares en este caso? Calcule la desviación estandar de la temperatura media y los cuartiles 1ro y 3ro, y agreguelos al gráfico original de la temperatura media. _La función_ `abline` _permite dibujar lineas horizontales a través de su argumento_ `h`.


#### ¿Cuál es el mes más frio del año? ¿Y el más cálido?

Calcule la temperatura media, mínima y máxima promedio para cada mes, y construya un barplot de la temperatura media separado por mes. ¿Qué meses presentan temperaturas más atípicas?

#### ¿Cuál es el mes con temperatura más variable?

Calcule la variabilidad de la temperatura de cada mes como `máxima-mínima` (llamada _amplitud térmica_) y calcule el promedio mensual y construya un boxplot para cada mes. ¿En qué mes es más variable la temperatura? ¿Y en cuál menos? ¿Observa una relación con la temperatura del mes?

#### ¿Cómo se relacionan la temperatura media y la variabilidad?

Grafique la temperatura media contra la variabilidad. ¿Observa una relación? Calcule el coeficiente de correlación entre ambas. ¿Se condice con lo que observa en el gráfico?

#### ¿Cómo cambió la temperatura a lo largo de los años?

Grafique boxplots separando la temperatura media por año, y la amplitud térmica por año. Calcule la temperatura media, mínima y máxima por año. ¿Detecta algún año especialmente frío? Grafique la temperatura media, máxima y mínima año a año. ¿Puede detectar un cambio a lo largo de los años?