---
title: " Precalentamiento"
author: "Ezequiel Remus"
date: "18 de Septiembre 2021"
output:
  html_document:
    df_print: paged
    toc: yes
  html_notebook:
    theme: lumen
    toc: yes
    toc_float: yes
subtitle: "Ejercicios del Laboratorio de Datos"
---
---

## Raices de un polinomio de grado 2

Queremos encontrar las raices de un polinomio de la forma $y(x) = a + b x + c x^2$
 Y sabemos que esto se hace mediante la formula:
 $$
  x_{1,2} = \cfrac{-b \pm \sqrt{b^2 - 4 a c}}{2 a}
 $$
 
 - Solucion: 
 
```{r}
  calcula_raices <- function(a,b,c) {
    
    discriminante <- sqrt((b^2) - (4 * a * c))
    x_1 <- (-b + discriminante) / (2 * a)
    x_2 <- (-b - discriminante) / (2 * a)
  return(c(x_1, x_2))
  }

  a = -1
  b = 0
  c = 1
  resultado = calcula_raices(a,b,c)
  print(resultado)
```

## Suma de numeros Enteros

Construir una función que retorne la suma de los primeros $N$ elementos.

 * Solucion: 
 
```{r}
  suma_enteros <- function(N) {
    Enteros <- 1:N
    return(sum(Enteros))
  }  
  
  n = 5
  res = suma_enteros(n)
  print(res)
```
 
## Escribiendo Letras

Usando la función `sample` pueden elegirse elementos al azar dentro de 
un vector.

Imaginemos un teclado en el que se apretan letras al azar hasta que sale una letra $a$. ¿Cuantas letras se escribiran en general?. Para responder esto: 
 1. Construir una función que elija una letra al azar del abecedario
 2. Construya una función que agregue letras a una palabra hasta que salga la primer letra $a$
 3. Construya una función que se ocupe de generar _N_ palabras y calcule la longitud promedio que tienen. _La función `nchar` cuenta la cantidad de caracteres en un string._ ¿Ve alguna relación entre el número de letras disponibles y la longitud de la palabra?
 4. Basandose en la función anterior, construya otra función que le permita calcular el número promedio de letras _d_ en las palabras generadas al azar.

* Solucion:

```{r}
  # (1)
  elige_letra <- function(){
    letra <- sample(letters[1:26], size=1)
    return(letra)
  }
  
  letra_al_azar <- elige_letra()
  print(letra_al_azar)
```

```{r}
  # (2)
  construye_palabra <- function(letra_stop = 'a'){
    letra <- elige_letra()
    palabra <- letra
    
    while(letra != letra_stop) {
      letra <- elige_letra()
      palabra <- paste(palabra, letra,sep='')
    }
  return(palabra)
  }
  
  palabra <- construye_palabra()
  print(palabra)
```
```{r}
# (3)
experimento_palabras = function(N , letra_stop = 'a'){
  
  longitud <- 0
  
  for(i in 1:N){
    palabra <- construye_palabra() 
    longitud <- longitud + nchar(palabra)
  }
  
  longitud_promedio <- longitud/N
  
  return(longitud_promedio)
}

numero_iteraciones <- 100
lp <- experimento_palabras(numero_iteraciones)

print(lp)
```
```{r}
# (4)
cuantas_letras <- function(palabra, letra_contar = 'd'){
  
  palabra_split <- strsplit(palabra,'')[[1]] # Esto da un vector con las letras todas separadas
  conteo <- sum(palabra_split=='d') # Una forma de pensarlo
  
  return(conteo)
}


cantidad_d <- cuantas_letras('dodidado')
print(cantidad_d)


experimento_letras <- function(N, letra_stop='a',letra_contar = 'd'){
  
  letras <- 0
  
  for(i in 1:N){
    # Construyo la palabra
    palabra <- construye_palabra()
    # Cuento la cantidad de 'd' que hay en la palabra
    
    letras <- letras + cuantas_letras(palabra)
  }
  
  # Calculo el promedio de letras d en una muestra de N palabras
  letras_promedio <- letras/N
  
  return(letras_promedio)
}

n_muestras <- 100
res <- experimento_letras(n_muestras)
print(res)
```
## Usando un paquete

En este ejercicio vamos a usar el paquete `MASS`. Se instala de la siguiente forma:
```
install.packages('MASS')
```
Para usar este paquete, solo debemos llamarlo de la siguiente forma:
```{r}
library('MASS')

```

Ahora, consideremos la matriz $A \in \mathbb{R}^{3 \times 1}$, $A = (-1,3,2)$

Esta, en `R` se define de la siguiente forma:
```{r}
A = matrix(c(-1,3,2),nrow=1,byrow=TRUE)
print(A)
```
Construir una función que calcule la proyección de $A$ en un vector $v$, tal que $v$
este en el núcleo. 

Recordemos que el núcleo, son todos los vectores $v$ que cumplen que $A \cdot v = 0$.

Para esto, debemos usar la función `NULL` que posee el paquete `MASS`.

* Solución $(rever)$

```{r}
proyeccion <- function(vector,A){
  
  nucleo <- Null(A)
  vector_proyectado <- nucleo %*% vector
  
  return(vector_proyectado)
}

A = matrix(c(-1,3,2),nrow=1,byrow=TRUE)
v = c(5,1,1)
proyect <- proyeccion(v,A)
print(proyect)
```

## Conteo de números primos

1. Construya una función que detecte si un número entero es divisible o no por un conjunto de otros números. _Tip: la operación_ `%%` _aplica la operación módulo_.
2. Construya una función que encuentre el número primo $n+1$ a partir de una lista con los primeros $n$ números primos.
3. Construya una función que encuentre los primeros $n+1$ números primos.

## Lectura de datos de nombres

1. Entrar en https://datos.gob.ar/dataset/otros-nombres-personas-fisicas y descarguen un dataset de nombres para un año de su elección.
2. Usen la función `read.csv` para leer el archivo en formato `data.frame`. Exploren el contenido del mismo. ¿Qué información hay en las columnas?

```
datos = read.csv('nombre_del_archivo')
```
3. Encuentren los nombres más y menos comunes. _Tip:_ la funciónes `max` y `min` retornan máximos y mínimos, y las funciones `which.max` y `which.min` identifican la (primera) posición en que estos ocurren. Comparen con usar la función `which`.
4. Encuentren el nombre que incluya la terminación _el_ más común y el menos común. También el nombre que empiece con _a_ más y menos común.